最　高　行　政　法　院　裁　定
　　　　　　　　　　　　　　　　　　 94年度裁字第02125號
抗　告　人　甲○○
相　對　人　臺北縣鶯歌鎮公所
代　表　人　乙○○
訴訟代理人　謝財興律師
上列當事人間因請求徵收事件，抗告人對於中華民國93年9月20
日臺北高等行政法院92年度訴字第3981號裁定提起抗告，本院裁
定如下︰
　　主  文
抗告駁回。
抗告訴訟費用由抗告人負擔。
　　理  由
一、按抗告法院認抗告為不合法或無理由者，應為駁回抗告之裁
    定。
二、本件抗告人以其所有坐落鶯歌鎮○○○段238之11地號土地
    ，因前次徵收漏為徵收，遂向相對人請求一併徵收事件，相
    對人以91年8月22日北縣鶯建字第0910012391號函復「台端
    申請補辦徵收鶯歌鎮○○○段238之11地號土地，因本所目
    前財源嚴重短絀，俟爭取上級補助或財政改善後再行辦理徵
    收」等語。抗告人不服提起訴願，經臺北縣政府訴願決定「
    原處分撤銷，由原處分機關於決定書送達之次日起七個月內
    另為適法之處分」，抗告人未等相對人重為處分，即提起本
    件行政訴訟。原審以：按「本條例所稱主管機關：在中央為
    內政部；在直轄市為直轄市政府；在縣（市）為縣（市）政
    府。」、「徵收土地或土地改良物，由中央主管機關核准之
    。」「徵收土地或土地改良物應發給之補償費，由需用土地
    人負擔，並繳交該直轄市或縣（市）主管機關轉發之。」土
    地徵收條例第2條、第14條、第19條分別定有明文。準此，
    有關系爭土地之徵收核准機關，應為內政部，至各縣市地政
    機關僅為執行機關，而本件相對人亦僅係用地機關，非核准
    徵收之權限機關甚明。從而，相對人既非徵收補償之主管機
    關，則其所為上開函復，並不因而發生否准請求徵收補償之
    法律效果，並非行政處分，自不得對之提起行政爭訟。再者
    ，本件訴願決定雖誤認相對人所為函復為行政處分，惟其既
    已將相對人之復函撤銷，則相對人之復函亦已不存在，本案
    在程序上已回復至抗告人申請補辦徵收，相對人尚未答覆之
    狀態，姑不論相對人並非徵收處分之主管機關，並無處分之
    權限，惟抗告人對已被撤銷之復函提起本件行政訴訟，亦非
    合法。又如抗告人係以相對人怠為重處分而提起課予義務訴
    訟，亦應再經訴願程序始得提起行政訴訟，是抗告人提起本
    件行政訴訟難謂合法，應予駁回。又本件訴訟既不合法，其
    實體上之主張及陳述，自無庸審酌，附此敘明等由，據以駁
    回抗告人在原審之訴。經核並無不合。
三、本件抗告意旨略謂：其所有上述土地業經相對人使用作為道
    路用地，剝奪抗告人之財產而使抗告人受到損害，自應於相
    當期限內給予補償等語，經核抗告意旨無非係對應否徵收實
    體上之事由，加以爭執，對原裁定以相對人非徵收補償之主
    管機關，其所為上開函復，不生徵收補償之法律效果，自非
    行政處分，而據以駁回抗告人之訴乙節，未置一詞，其抗告
    難認有理由，應予駁回。至相對人應將抗告人之聲請層轉徵
    收核准機關，由有權核准機關審核後函覆抗告人，以保障抗
    告人之行政爭訟之權益，並此指明。
四、依行政訴訟法第104條、民事訴訟法第95條、第78條，裁定
    如主文。
中    華    民    國    94    年    10    月    20    日
                  第五庭審判長法  官　高　啟　燦
                              法  官　蔡　進　田
                              法  官　黃　璽　君
                              法  官　廖　宏　明
                              法  官　楊  惠  欽
以  上  正  本  證  明  與  原  本  無  異
中　　華　　民　　國　　94　　年　　10　　月　　21　　日
　　　　　　　　　　　　　　　書記官　彭　秀　玲
